【裁判字號】    98,交聲,1442
【裁判日期】    981225
【裁判案由】    違反道路交通管理處罰條例聲明異議
【裁判全文】
臺灣士林地方法院交通事件裁定        98年度交聲字第1442號
原處分機關  臺北市交通事件裁決所
異  議  人
即受處分人  甲○○
上列異議人即受處分人因違反道路交通管理處罰條例案件，對於
臺北市交通事件裁決所於中華民國98年11月16日所為之裁決（原
處分案號：北市裁罰字第裁22-ZAQ095550、22-ZAQ096236號）聲
明異議，本院裁定如下：
    主  文
異議駁回。
    理  由
一、原處分意旨略以：異議人即受處分人甲○○名下所有之車牌
    號碼2031-RH 號自用小客貨車（下稱系爭汽車）並未申裝車
    內設備單元e 通機，於民國98年7 月26日下午2 時30分許，
    行經國道一號高速公路泰山收費站，未依標誌指示過站而行
    駛電子收費（ETC） 車道（北上第九車道），且經催繳未能
    於期限內（98年9 月10日前）補繳通行費，故依道路交通管
    理處罰條例第27條第1 項、第33條第3 項等規定，裁處異議
    人罰鍰新臺幣（下同）3 千元、6 百元等語。
二、異議意旨略以：平時駕車習慣持用回數票支付通行費，事發
    當日也是行駛回數票車道，而採證照片模糊不清，無從認定
    違規車輛即為系爭汽車；另異議人從未收到通行費催繳通知
    單或郵局寄存送達之通知書，無從據以補繳通行費，原處分
    機關竟以異議人經催繳未能於期限內補繳通行費而裁罰，顯
    有違誤，故向本院提出異議，求為撤銷原處分云云。
三、按汽車行駛於應繳費之公路、橋樑、隧道或輪渡，不依規定
    繳費者，處汽車所有人或駕駛人3 千元以上6 千元以下罰鍰
    ，並追繳欠費；汽車行駛於高速公路、快速公路或設站管制
    之道路，有其他違反管制規定之行為（未依標誌指示過站繳
    費），處駕駛人6 百元以上1 千2 百元以下罰鍰。道路交通
    管理處罰條例第27條第1 項、第33條第3 項定有明文。
四、異議人雖以上情置辯，然查：
    (一)有關系爭汽車並未申裝車內設備單元e 通機，而於98年
        7 月26日下午2 時30分許，行經國道一號高速公路北上
        泰山收費站之事實，不為異議人否認，而異議人雖辯稱
        當時行駛回數票車道，採證照片模糊不清，無從辨認車
        號云云，然經本院依職權向遠通電收股份有限公司（下
        稱遠通公司）調閱事發當時ETC 車道之過站監視錄影紀
        錄，並當庭以播放方式進行勘驗，系爭汽車確於上開時
        間行駛通過泰山收費站北上第九車道（ETC 車道），異
        議人一再空言否認，自無足取。
    (二)異議人另辯稱從未收到遠通公司催繳通知單，亦未發現
        郵局辦理寄存送達應黏貼之通知書，無從據以補繳云云
        ，然本件通行費催繳通知單係高速公路局委託遠通公司
        辦理電子收費業務而於98年8 月20日交寄，經臺北郵局
        大同投遞股郵務士乙○○（識別編號「臺北103019」）
        於98年8 月21日、同年月24日兩度對異議人住所地即臺
        北市○○區○○街79巷27號2 樓進行投遞，因均未獲會
        晤本人，亦無受領文書之同居人或受雇人，依法於98年
        8 月25日將應送達文書寄存於臺北大同郵局以為送達，
        並製作郵務送達通知書一式二聯，第一聯投入異議人信
        箱內，第二聯則黏貼信箱上之事實，業經證人乙○○結
        證在卷（98年12月24日訊問筆錄參照），並提出掛號郵
        件簽收清單、郵務送達通知書格式各1 份為佐，復有卷
        附送達證書可稽，足認郵務機關已依規定辦理寄存送達
        ，異議人一再爭執郵務機關未依規定黏貼送達通知書，
        尚無可採。
    (三)綜上所陳，異議人確有於上開時間駕駛系爭汽車未依標
        誌指示過站繳費，且於催繳期限內未依規定補繳之違規
        事實，原處分機關據以裁罰，認事用法並無違誤。從而
        ，本件異議為無理由，應予駁回。
據上論斷，應依道路交通案件處理辦法第19條，裁定如主文。
中    華    民    國    98    年    12    月    25    日
                      交通法庭法  官   楊皓清
以上正本證明與原本無異。
如不服本裁定，應於裁定送達5日內，向本院提出抗告狀。
                              書記官   朱俶伶
中    華    民    國    98    年    12    月    25    日


司法院資訊處製作；財團法人民間司法改革基金會備份。
